臺灣臺中地方法院刑事判決　　　　 96年度豐交簡上字第510號
上　訴　人　甲○○
即　被　告
上列上訴人即被告因公共危險案件，不服臺灣臺中地方法院豐原
簡易庭九十六年度豐交簡字第三九四號中華民國九十六年五月七
日第一審簡易判決（聲請案號：臺灣臺中地方法院檢察署九十六
年度偵字第九五六九號），提起上訴，本院管轄之第二審合議庭
判決如下：
    主  　　　　文
上訴駁回。
    犯罪事實及理由
一、本案經本院合議庭審理結果，認第一審簡易判決之認事用法
　　及量刑均無不當，應予維持，並引用臺灣臺中地方法院檢察
    署檢察官聲請簡易判決處刑書及本院第一審刑事簡易判決書
    之記載（如附件所示）。
二、上訴人即被告甲○○（下簡稱被告）上訴意旨謂：本件被告
    係因在友人處聚餐飲酒，不知自身已非年少，肝功能與血糖
    均有問題，無法代謝體內酒精，因而觸法。今因此酒醉駕車
    案遭公司革職，面臨失業困境，復有年邁多疾之母親待扶養
    ，須支出可觀之費用。被告實無力負擔本案原審諭知易科罰
    金之金額，為此提起上訴，請求從輕量刑等語。經查，被告
    於檢察官聲請簡易判決處刑書所載時地有酒醉駕車之公共危
    險犯行之事實，業據其自白不諱，復有酒精濃度測試單、刑
    法第一百八十五條之三案件測試觀察表、臺中市警察局舉發
    違反道路交通管理事件通知單在卷可按，足見被告自白確與
    事實相符，而堪予採信。被告有酒醉駕車之公共危險犯行，
    洵堪認定。
三、核被告所為，係犯刑法第一百八十五條之三之酒醉駕車罪，
    原審認事用法及量刑均稱妥適。被告雖認原審量刑過重，請
    求改判從輕量刑，惟按「量刑之輕重，係屬事實審法院得依
    職權自由裁量之事項，苟已斟酌刑法第五十七條各款所列情
    狀，而未逾越法定刑度，不得遽指為違法。」最高法院著有
    八十五年臺上字第二六九九號判例可資參照，另同院八十二
    年度臺上字第六六○九號、八十四年度臺上字第二六四九號
    等判決亦有相同之旨趣。又刑罰之量定屬法院自由裁量之職
    權行使，但仍應審酌刑法第五十七條所列各款事由及一切情
    狀，為酌量輕重之標準，並非漫無限制，在同一犯罪事實與
    情節，如別無其他加重或減輕之原因，下級法院量定之刑，
    亦無過重或失輕之不當情形，則上級法院對於下級法院之職
    權行使，原則上應予尊重。次按刑法第一百八十五條之三之
    法定刑度為「一年以下有期徒刑、拘役或三萬元以下罰金」
    ，本件原審適用刑法規定量處被告拘役五十日，並諭知如易
    科罰金，以新臺幣二千元折算一日之標準，係在法定刑度內
    ，並無違法可言。又被告前曾於民國九十三年間因酒醉駕車
    案件，經臺灣臺中地方法院檢察署檢察官為緩起訴處分確定
    ，此有臺灣高等法院被告前案紀錄表在卷可按，本案復二犯
    酒醉駕車，惡性非輕，所為並對交通安全形成潛在性的重大
    危害，自有予以加重刑度之必要。是本院審以上情，認原審
    量處被告刑度及諭知如易科罰金之折算標準，業已依刑法第
    五十七條各款規定予以斟酌，堪屬允當。被告上訴意旨謂原
    審量刑過重，請求從輕量刑云云，為無理由，應予駁回。
據上論斷，依刑事訴訟法第四百五十五條之一第一項、第三項、
第三百七十三條、第三百六十八條，判決如主文。
中　　　華　　　民　　　國　　96　　年　7 　月　 4    日
                    刑事第十二庭　審判長法  官  莊深淵
                                        法　官  廖慧如
                                        法  官  蔡建興
上正本證明與原本無異。
不得上訴。
                                        書記官  黃英寬
中　　　華　　　民　　　國　　96　　年　7 　月　 4    日
【附錄本判決論罪科刑法條】
中華民國刑法第一百八十五條之三：
服用毒品、麻醉藥品、酒類或其他相類之物，不能安全駕駛動力
交通工具而駕駛者，處一年以下有期徒刑、拘役或三萬元以下罰
金。
